# 求助陈版主关于重大影响的判断

提问人：LF2019 时间：2022-03-07 20:03:49
请问陈版主：
背景：A合伙企业有两个合伙人a（自然人）和b（自然人），a是GP且持有80%份额，可以控制A合伙平台。a同时持有B公司60%股权，A合伙企业拥有B公司30%股权。A合伙企业实质上是没有任何员工，因此不存在向B公司派任何高管或董事的情况。
请问：
1 、站在A合伙平台的角度，能否因为持股超过20%判断对B公司具有重大影响而采用权益法核算对B公司的长投？
2 、假设A合伙企业只持有B公司10%股份，能否因为A合伙企业的GP是B公司的实际控制人而认定A合伙企业对B公司具有重大影响，采用权益法核算对B公司的长投？

回答人：chenyiwei
站在A合伙平台的角度，由于其本身也是由a控制，且本身无人员，并未向B派遣董事或高管，故应判断对B无重大影响，作为金融资产核算。这与A持有B的股权比例无关。